臺灣高雄地方法院刑事裁定　　　　　　　94年度交聲字第87號
原處分機關　高雄市政府
異　議　人
即受處分人　甲○○
右列異議人即受處分人因違反道路交通管理處罰條例案件，對於
高雄市政府交通局交通事件裁決所民國94年2 月4 所為之處分（
原處分：高市府交裁字第裁32－1AA101763 號），聲明異議，本
院裁定如下：
    主  文
異議駁回。
    理  由
一、按停車時應依車輛順行方向緊靠道路右側，但單行道應緊靠
    路邊停車。其右側前後輪胎外側距離緣石或路面邊緣不得逾
    40公分，在單行道左側停車時，比照辦理，道路交通安全規
    則第120 條第2 項定有明文。又汽車駕駛人停車時，不依順
    行方向，或不緊靠道路右側，或併排停車，或單行道不緊靠
    路邊停車者，處新台幣（下同）6 百元以上1 千2 百元以下
    之罰鍰，道路交通管理處罰條例第56條第1 項第6 款亦定有
    明文。再逕行舉發違反道路交通管理事件，經汽車所有人依
    通知單之應到案日期前到案，並告知違規駕駛人姓名、身分
    證統一編號及住址者，處罰機關應即另行通知違規駕駛人到
    案依法處理；逾到案日期，處罰機關應依道路交通管理處罰
    條例第85條第3 項規定處罰汽車所有人，亦為違反道路交通
    管理事件統一裁罰基準及處理細則第24條所明定。又行為人
    如係駕駛小型車在單行道未緊靠路邊停車為警舉發，貳在舉
    發通知單上所載之應到案日期前聽候裁決，經主管機關調查
    後仍認定有違規停車行為者，依違反道路交通管理事件統一
    裁罰基準及處理細則第44條第1 項及違反道路交通管理事件
    統一裁罰基準表之規定，應對該違規停車之行為人處以9 百
    元之罰鍰。
二、本件異議人即受處分人甲○○於94年1 月11日，將其所有車
    牌號碼J4-5682 號自用小客車停放在台北市市○○區○○路
    二段22巷3 號週邊，且駕駛人不在現場，而為台北市政府交
    通局停車管理處交通助理員林鴻源於該日下午1 時25分許，
    以拍照之方式採證，並以受處分人所有之車輛有違反道路交
    通理處罰條例第56條第1 項第6 款不緊靠道路右側停車（前
    後輪胎外緣距緣石40公分以上）規定之違規停車行為而逕行
    掣單舉發，經將舉發單送達受處分人後，受處分人雖於舉發
    通知單上所載應到案日期前向原處分機關前提出申訴，惟未
    明白告知原處分機關當時該部汽車之違規駕駛人之確實姓名
    及年籍，經原處分機關請舉發單位即台北市交通局停車管理
    處調查結果，仍認受處分人所有前開車號之車輛有前開違規
    行為，原處分機關乃依前揭道路交通管理處罰條例第56條第
    1 項第6 款及違反道路交通管理事件統一裁罰基準及處理細
    則第43條、第44條、第61條規定暨違反道路交通管理事件統
    一裁罰基準表於94年2 月4 日裁處該部汽車之所有人即受處
    分人罰鍰9 百元。
三、受處分人聲明異議意旨略以: 伊於94年1 月11日13時25分許
    ，將車牌號碼J4-5682 之白色汽車停置於台北市○○區○○
    路二段22巷3 號前之道路右側，為方便其他車輛通行，且避
    免其他車輛往來時擦撞刮傷車體，特留意停車時緊靠路邊約
    末15公分，惟舉發人員所拍攝之現場照片既未顯示測量數據
    ，亦未顯示比例物品得據以正確推算伊所有汽車前後輪距路
    面緣石之實際距離，是否超過40公分以上，其執法顯有重大
    瑕疵，為此聲明異議等語。
四、 本件受處分人對於其所有上開車輛，於上開時、地未緊靠
     道路右側停車一節固不爭執，惟否認其車輛右側前後輪胎
     外側距離緣石逾40公分事實。經查: 本件據舉發之交通助
     理員林鴻源於本院調查時證稱: 「（問: 你如何判定她（
     指受處分人）沒有緊靠道路右側？）一個水溝蓋超過40 公
    分，現場設有里辦公室的公告欄，該公告欄到牆壁就超過40
    公分，異議人的右側輪胎位置與公告欄平行，所以超過40公
    分」等語，並庭呈採證照片一張，觀諸上開照片，當時受處
    分人確實未緊靠道路右側停車，且距離緣石或道路邊緣尚有
    一段距離；又在緣石或道路邊緣鋪設有水溝蓋，而受處分人
    所有車輛既非停在水溝蓋上面，亦非緊臨水溝蓋邊緣停車，
    而係在距離水溝蓋一段距離之處停車，故被告停車時其右側
    前後輪胎外側距離緣石或路面邊緣顯已逾40公分，此為眾所
    週知之事實，自毋庸舉證，是受處分人停車不緊靠道路右側
    停車，其右側前後輪胎外緣距緣石40公分以上，洵屬真實，
    受處分人以前揭情詞置辯，顯與事實不符，不足採信。本件
    事證明確，受處分人所有前開車輛有前揭違規行為，堪以認
    定。
五、綜上所述，受處分人所有之前述車號車輛確有在上開時、地
    不緊靠道路右側停車之違規行為，從而原處分機關依前揭道
    路交通管理處罰條例第56條第1 項第6 款及違反道路交通管
    理事件統一裁罰基準及處理細則第43條、第44條、第61條規
    定暨違反道路交通管理事件統一裁罰基準表，裁處前揭車號
    之汽車所有人即受處分人罰鍰9 百元，核無違誤，本件受處
    分人之異議為無理由，應予駁回。
六、據上論斷，應依道路交通案件處理法第19條，裁定如主文。
中　　華　　民　　國　　94　　年　　7 　　月　　29　　日
                  交通法庭    法　官  李璧君
以上正本證明與原本無異。
如不服本裁定應於送達後5日內向本院提出抗告狀。
中　　華　　民　　國　　94　　年　　8 　　月　　8 　　日
                                書記官  林秀敏
